---
title: "Toetsweb Beschrijving"
author: "Klinkenberg"
date: '2022-04-28'
output:
  html_document:
    df_print: kable
---

```{r setup, include=FALSE}
knitr::opts_chunk$set(echo = TRUE)
```

GitHub repository voor dit document en de mockup [is hier te vinden](https://github.com/Werkgroep-Toetsen-Op-Afstand/toetsweb/tree/main/mockup).

# Site beschrijving

> Werkende [mockup is hier](https://werkgroep-toetsen-op-afstand.github.io/toetsweb/mockup/ToetswebMockUp.html) te vinden.

* Landingspagina: Visualisatie en algemene uitleg over toetsweb
* Scan: De scan waarbij vragen beantwoord kunnen worden:
    * toetstaken
        * kwaliteitsccriteria
            * Positie MC vraag: score 1:4
            * Invulveld voor toetlichting
            * Ambitie Zelfde MC vraag: score 1:4
            * if(not: score positie = score ambitie ) Invulveld voor actie stappen
        * ontwerp
            * Positie MC vraag: score 1:4
            * Invulveld voor toetlichting
            * Ambitie Zelfde MC vraag: score 1:4
            * if(not: score positie = score ambitie ) Invulveld voor actie stappen
        * Borging
            * Positie MC vraag: score 1:4
            * Invulveld voor toetlichting
            * Ambitie Zelfde MC vraag: score 1:4
            * if(not: score positie = score ambitie ) Invulveld voor actie stappen
    * toetsprogramma
        * kwaliteitsccriteria
            * ...
        * Ontwerp
        * Borging
    * toetsbeleid
    * toetsorganisatie
    * toetsbekwaamheid
* Rapportage
    * Toetsweb visualisatie
    * Tekstueel
    * Download

## Entiteiten: Onderdelen van het toetsweb

```{r}
entiteiten.naam =c("toetstaken","toetsprogramma","toetsbeleid","toetsorganisatie","toetsbekwaamheid")
entiteiten.id = 1:5
entiteiten <- data.frame(entiteiten.id, entiteiten.naam)
entiteiten
```

## Elementen: Drie criteria

De drie criteria binnen de onderdelen van het toetsweb.

```{r}
elementen.naam = c("kwaliteitsccriteria","ontwerp","borging")
elementen.id = 1:3
elementen <- data.frame(elementen.id, elementen.naam)
elementen
```

## Fase: antwoord opties

De vier fasen waarin je je binnen het toetsweb kan bevinden. Dit zijn tevens de scores die behaald kunnen worden bij het beantwoorden van de vragen.

```{r}
fase.naam = c("activiteiten-georiënteerde fase", "proces-georiënteerde fase", "systeem-georiënteerde fase", "keten-georiënteerde fase")
fase.score = 1:4
fase <- data.frame(fase.score, fase.naam)
fase
```

```{r}
library("DT")
fase.select <- readxl::read_excel("answers.xlsx", sheet = "answerOptions")
DT::datatable(fase.select[,1:7], rownames = FALSE)
```

## Maturity scan positie en ambitie

```{r}
input = c("positie", "ambitie")
input
```

# Score categories

De combinatie van de vier kolommen geven de geven de feedback categorie en fase score weer. De zelfde tabel wordt voor ieder van de 5 onderdelen (entiteiten) van het toetsweb gebruikt. Zowel voor de positie als de ambitie.

Ik heb de scores van de drie elementen geconcateneerd om vervolgend onder de faseSelectId op te zoeken welk faseId daartoe behoord. Dit voor elk onderdeel van het toetsweb (entiteiten). Zowel voor de positie als de ambitie.

```{r}
fase.select <- readxl::read_excel("answers.xlsx", sheet = "fase")
DT::datatable(fase.select[,1:6], rownames = FALSE)
```

